---
title: "Geschäftsanalyse JVM"
author:
- Joël Felder, Stefan Berchtold
date:
- "Dokument erstellt am `r format(Sys.Date(), '%d.%m.%Y')` "
header-includes: \usepackage[ngerman]{babel} \usepackage{graphicx} \usepackage{float}
  \usepackage{fancyhdr} \pagestyle{fancy} \setlength\headheight{22pt} \fancyhead[L]{\includegraphics[width=3cm]{../pics/logo.png}}
output:
  html_document:
    toc: true
    toc_float:
      collapsed: false
    toc_depth: 3
    theme: yeti
  pdf_document:
    fig_caption: yes
    highlight: tango
    number_sections: yes
    toc: yes
---
```{r setup, include=FALSE}
library(dplyr)
library(plotly)
knitr::opts_chunk$set(echo = TRUE, fig.width = 10)
```

```{r import}
df <- readxl::read_xlsx(path = paste0(getwd(),"/Leistungen_JVM_Review_2019.xlsx"))
df <- as.data.frame(df)
```


# Analyse der Einzelnen Variablen 

## Kopf der Daten
```{r head of data}
knitr::kable(head(df, n=10))
```

## Zusammenfassung der Daten
```{r summary}
summary(df)
```


## Aufwand

### Verteilung der Aufwände {.tabset}
```{r, results='asis'}
for (i in c(10,20,50,100)) {
  cat("\n")
  cat("#### Breaks = ",i)
  cat("\n")
  hist(df$Aufwand, breaks = i, col = "darkseagreen")
  cat("\n")
}
```


### Aufwand nach Parameter {.tabset}

```{r, results='asis', fig.height= 8, fig.width= 14}
params <- names(df)[1:9]

for (i in params) {
  ncol = length(unique(df[,i]))
  cat("\n")
  cat("#### Nach ",i)
  cat("\n")
  boxplot(Aufwand ~ get(i), data = df, col = rainbow(ncol), xlab = i)
  cat("\n")
}
```

### Gesamtaufwand pro Tag 
```{r}
aufw_pro_tag <- df %>% 
  group_by(Datum) %>% 
  summarize(total_aufwand = sum(Aufwand), 
            mean_aufwand = mean(Aufwand))

plot(aufw_pro_tag$Datum, aufw_pro_tag$total_aufwand, type = "l")
```

### Mittlerer Aufwand pro Tag
```{r}
plot(aufw_pro_tag$Datum, aufw_pro_tag$mean_aufwand, type = "l")
```



# Stefan & Michi - Arbeit 

# Wer hat am engsten zusammengearbeitet? 

## Aufwand pro MA pro Projekt
Zeigt nicht viel...
```{r}
aufw_pro_MA_pro_Projekt <- df %>% 
  group_by(Mitarbeiter_Anonym, Projekt_Anonym) %>% 
  # group_by(Projekt_Anonym) %>%
  summarize(total_aufwand = sum(Aufwand))


plot_ly(x = aufw_pro_MA_pro_Projekt$Mitarbeiter_Anonym, 
        y = aufw_pro_MA_pro_Projekt$Projekt_Anonym, 
        z = aufw_pro_MA_pro_Projekt$total_aufwand,
        type="scatter3d", mode="markers", color = aufw_pro_MA_pro_Projekt$total_aufwand,
        size = 1) %>%
  layout(
    title = "Aufwand pro MA pro Projekt",
    scene = list(
      xaxis = list(title = "MA"),
      yaxis = list(title = "Projekt"),
      zaxis = list(title = "Aufwand")
    ))
```

Interessanter wäre die Frage, wer mit wem, wie oft zusammengearbeitet hat. 
